宣示判決筆錄
原      告  中國信託商業銀行股份有限公司


法定代理人  利明献  
訴訟代理人  張明賢  
            周侑增  
被      告  林家宏  
上列當事人間111年度中小字第1146號請求返還借款事件，於中
華民國111年5月18日上午9時47分整在臺灣臺中地方法院臺中簡
易庭宣示判決，出席職員如下：
    法      官  林筱涵
    書  記  官  張峻偉
朗讀案由。
法官朗讀主文宣示判決如下：
    主      文
被告應給付原告新臺幣肆萬肆仟捌佰捌拾貳元，及自民國一一一
年三月二十二日起至清償日止，按週年利率百分之一點八四五計
算之利息。
訴訟費用新臺幣壹仟元由被告負擔。
本判決得假執行。
    事實及理由之要領
一、原告主張：被告於民國109年5月22日向原告借款新臺幣（下
    同）10萬元，約定自109年5月22日起至112年5月22日止分期
    清償，利息按中華郵政股份有限公司二年期定期儲金機動利
    率加百分之1機動調整；並約定貸款前12期利息由勞動部依
    紓困專案進行補貼，被告應自第7期起平均攤還本息，若第7
    期至第12期被告連續三個月未繳足當期應償還本金者，勞動
    部將停止前述利息補貼，由被告清償本息，並約定如有任何
    一宗債務不依約清償本金或付息者，債務即視為全部到期。
    詎被告至111年3月21日止，尚積欠本金44,882元未依約清償
    ，債務已視為全部到期。為此，爰依消費借貸之法律關係，
    提起本件訴訟，並聲明如主文第1項所示。
二、上開原告主張之事實，業據其提出個人貸款申請書（勞工紓
    困貸款）、受疫情影響申請勞工紓困貸款聲明書、個人貸款
    約定書（勞工紓困貸款）、郵政儲金利率表（年息）、放款
    帳戶還款交易明細為證。被告已於相當時期受合法之通知，
    而於言詞辯論期日不到場，亦未提出準備書狀爭執，依民事
    訴訟法第436條之23準用第436條第2項適用第280條第3項、
    第1項之規定，視同自認。從而，原告依消費借貸之法律關
    係，請求被告給付如主文第1項所示之金額，為有理由，應
    予准許。
三、訴訟費用負擔及假執行宣告之依據：民事訴訟法第78條、第
    436條之19第1項、第436條之20。
　
民事訴訟法第436條之24第2項：
對於本判決之上訴，非以違背法令為理由，不得為之。
如對本判決上訴，須於判決送達後20日內向本院提出上訴狀，並
須表明原判決所違背之法令及其具體內容與依訴訟資料可認為原
判決有違背法令之具體事實之上訴理由（均須按他造當事人之人
數附繕本）。
中　　華　　民　　國　　111 　年　　5 　　月　　18　　日
                  臺灣臺中地方法院臺中簡易庭
                                  法  官  林筱涵
                                  書記官  張峻偉
以上正本證明與原本無異。
中　　華　　民　　國　　111 　年　　5 　　月　　18　　日
                                  書記官  張峻偉